臺灣高雄地方法院刑事判決　　　　　　　94年度訴字第2038號
　　公　訴　人　臺灣高雄地方法院檢察署檢察官
　　被　　　告　乙○○　男　3.
上列被告因違反毒品危害防制條例案件，經檢察官提起公訴（93
年度毒偵字第6463號），並經本院合議庭裁定由受命法官獨任進
行簡式審判程序審理，本院判決如下：
    主  文
乙○○施用第一級毒品，累犯，處有期徒刑玖月，扣案之注射針
筒壹支沒收。
    事  實
一、乙○○前於民國88年間，因施用毒品案件，經本院以88年毒
    聲字第2313號裁定送觀察、勒戒後，認有繼續施用毒品傾向
    ，再經本院以88年毒聲字第2676號裁定送強制戒治，至89年
    4 月5 日保護管束期滿執行完畢，並由臺灣高雄地方法院檢
    察署檢察官以89年度戒毒偵字第450 號為不起訴處分確定。
    再因搶奪案件，經本院以91年度訴字第2600判處有期徒刑1
    年4 月確定，於93年6月5日縮刑期滿執行完畢。
二、詎乙○○於前受強制戒治執行完畢釋放後五年以內，猶不知
    悔改，明知海洛因為毒品危害防制條例所列第一級毒品，不
    得非法持有、施用，仍基於施用第一級毒品海洛因之犯意，
    於93年9 月11日某時，在高雄市○○區○○里○○路497 巷
    公園裡，以將海洛因摻水置入注射針筒施打之方式，施用第
    一級毒品海洛因。嗣於同年月12日11時50分許，為警在上址
    公廁旁查獲，當場扣得其所有欲供施用海洛因之注射針筒1
    支，並經其同意採集尿液送驗而查悉前情。
三、案經高雄市政府警察局鼓山分局報告臺灣高雄地方法院檢察
    署檢察官偵查起訴。
    理  由
壹、程序方面：
一、按除被告所犯為死刑、無期徒刑、最輕本刑為三年以上有期
    徒刑之罪或高等法院管轄第一審案件者外，於法院行準備程
    序進行中，被告先就被訴事實為有罪之陳述時，審判長得告
    知被告簡式審判程序之旨，並聽取當事人、代理人、辯護人
    及輔佐人之意見後，裁定進行簡式審判程序；且受命法官行
    準備程序，與法院或審判長有同一之權限；又簡式審判程序
    之證據調查，不受刑事訴訟法第一百五十九條第一項、第一
    百六十一條之二、第一百六十一條之三、第一百六十三條之
    一及第一百六十四條至第一百七十條規定之限制，刑事訴訟
    法第二百七十三條之一第一項、第二百七十九條第二項前段
    、第二百七十三條之二分別定有明文。
二、查本件被告乙○○所犯為死刑、無期徒刑、最輕本刑為三年
    以上有期徒刑以外之罪，且非高等法院管轄第一審之案件，
    其於準備程序就前揭被訴事實為有罪之陳述，經受命法官告
    知簡式審判程序之旨，並聽取當事人之意見後，本院認無不
    得或不宜改依簡式審判程序進行之處，爰依刑事訴訟法第二
    百七十三條之一第一項、第二百八十四條之一，裁定本件由
    受命法官獨任進行簡式審判程序，合先敘明。
貳、實體方面：
一、上揭事實，業據被告乙○○於本院審理時坦承不諱，且被告
    於93年9 月12日為警查獲後採集尿液經檢驗結果，呈毒品嗎
    啡陽性反應，此有高雄市立凱旋醫院濫用藥物尿液檢驗報告
    及尿液代碼與姓名對照表各1 紙附卷可稽，復有被告所有欲
    供施用海洛因所用之注射針筒1 支扣案可證。綜上，足認被
    告施用毒品之自白核與事實相符。此外，被告前因施用毒品
    案件，經本院以88年毒聲字第2313號裁定送觀察、勒戒後，
    認有繼續施用毒品傾向，再經本院以88年毒聲字第2676號裁
    定送強制戒治，至89年4 月5 日保護管束期滿執行完畢，並
    由臺灣高雄地方法院檢察署檢察官以89年度戒毒偵字第450
    號為不起訴處分確定之事實，有臺灣高等法院被告全國前案
    紀錄表及臺灣高雄地方法院檢察署刑案資料查註紀錄表各 1
    份附卷可按。從而，被告於強制戒治執行完畢後，五年內再
    犯施用毒品罪之事實，堪予認定。本案事證明確，應依法論
    科。
二、按海洛因係毒品危害防制條例第二條第二項第一款所定之第
    一級毒品，不得非法持有、施用，是核被告所為，係犯毒品
    危害防制條例第十條第一項之施用第一級毒品罪。被告持有
    第一級毒品海洛因後進而施用，其持有第一級毒品之低度行
    為，應為施用之高度行為所吸收，均不另論罪。又被告曾因
    因搶奪案件，經本院以91年度訴字第2600判處有期徒刑1 年
    4 月確定，於93年6月5日縮刑期滿執行完畢，有臺灣高雄地
    方法院檢察署刑案資料查註紀錄表及臺灣高等法院被告全國
    前案紀錄表可按，其於有期徒刑執行完畢後，五年以內再犯
    有期徒刑以上之罪，為累犯，應依刑法第四十七條規定加重
    其刑。爰審酌被告前有多次竊盜、違反肅清煙毒條例、搶奪
    等前科，素行不良，於經強制戒治後，猶未能戒絕毒品，再
    次施用第一級毒品，無視於毒品對於自身健康之戕害及國家
    對於杜絕毒品犯罪之禁令，顯無戒斷之決心，惟念及其施用
    毒品乃戕害自己之身心，尚未直接害及他人，且犯後均已坦
    承犯行，及參酌其施用毒品之次數等一切情狀，量處如主文
    所示之刑，以資懲儆。
三、又扣案之注射針筒1 支係被告所有欲供施用毒品之用，業據
    被告供明在卷，爰依刑法第三十八條第一項第二款之規定，
    併予宣告沒收。
據上論斷，應依刑事訴訟法第二百七十三條之一第一項、第二百
八十四條之一、第二百九十九條第一項前段，毒品危害防制條例
第十條第一項，刑法第十一條前段、第四十七條、第三十八條第
一項第二款，判決如主文。
本案經檢察官甲○○到庭執行職務。
中　　華　　民　　國　　94　　年　　6 　　月　　24　　日
                    刑事第八庭   法  官　　林意芳
以上正本證明與原本無異。
如不服本判決，應於收受送達後10日內向本院提出上訴書狀。
中　　華　　民　　國　　94　　年　　6 　　月　　24　　日
　　　　　　　　　　　　　　　　 書記官    曾秀鳳
附錄本案論罪法條：
毒品危害防制條例第十條
施用第一級毒品者，處六月以上五年以下有期徒刑。
施用第二級毒品者，處三年以下有期徒刑。
